【裁判字號】    96,易,1574
【裁判日期】    970409
【裁判案由】    贓物
【裁判全文】
臺灣板橋地方法院刑事判決              96年度易字第1574號
公  訴  人  臺灣板橋地方法院檢察署檢察官
被      告  乙○○
上列被告因贓物案件，經檢察官提起公訴（九十六年度偵字第
四九三二號），本院判決如下：
    主  文
乙○○收受贓物，累犯，處有期徒刑肆月，如易科罰金，以銀元
參佰元即新台幣玖佰元折算壹日；減為有期徒刑貳月，如易科罰
金，以銀元參佰元即新台幣玖佰元折算壹日。鑰匙貳支沒收。
    事  實
一、乙○○前曾於民國九十年間，因犯竊盜罪，經台灣台北地方
    法院於九十一年一月十四日判處有期徒刑五月確定，於九十
    三年二月二日期滿執行完畢。詎仍不知悔改，明知甲○○（
    未提起公訴）於九十五年十二月間某日，在臺北縣永和市○
    ○路三０六號前，交付其使用之車號WTA-三００號輕型機車
    （引擎號碼BF00000000，懸掛車號EFM-三七０號車
    牌），為來路不明之贓物（該機車為丙○○於九十三年一月
    十五日十五時許前之某時，在臺北縣中和市○○路二００號
    前失竊；車號EMF-三七０號車牌係丁○○所有，於九十五年
    三、四月間某日，在臺北縣石門鄉○○路八之三號前失竊）
    ，竟基於收受贓物之犯意，收受上開懸掛失竊車牌之失竊輕
    型機車，供己代步使用。嗣於九十六年二月二十六日十七時
    許，乙○○騎乘上開機車行經臺北縣永和市○○路與得和路
    口時，為警攔檢查獲，並起獲車號WTA-三００號輕型機車（
    未含車牌）、車號EFM-三七０號車牌一面，並扣得鑰匙二支
    。
二、案經臺北縣政府警察局永和分局報請臺灣板橋地方法院檢察
    署檢察官偵查起訴。
    理  由
一、訊據被告坦承在前開時地向甲○○收受上開機車，惟否認有
    收受贓物之犯行，辯稱：伊原本騎鐵馬上班，甲○○即出借
    上開機車，伊係相信甲○○這個人，對上開機車並無贓物認
    識云云。惟上揭犯罪事實業據被害人丙○○、丁○○證述綦
    詳，並有車輛竊盜、車牌失竊資料個別查詢報表─查詢車輛
    認可資料、贓物認領保管單各二紙附卷可稽，並有鑰匙二支
    扣案足資佐證。又被告提出友人甲○○交付上開機車時，甲
    ○○所書寫之機車之車牌號碼字條（附本院卷第三十九頁）
    ，另甲○○亦直陳上開字條確係其所書寫，然證稱係被告委
    託其查明上開機車之來源才抄下車號等語，惟衡情倘甲○○
    要替被告查明機車來源，理應抄下車號後自行帶走字條以避
    免遺忘車號，然此張字條卻留予被告，顯然被告所供，上開
    字條係甲○○交付機車時，為確認車號所交付應可確認。次
    查，甲○○交付機車予被告時，僅交付二支機車鑰匙，一支
    係機車鑰匙、一支是大鎖鑰匙，並未交付機車行照，被告復
    詢問甲○○上開機車是否有問題，顯然被告亦認上開機車係
    來路不明之贓物。綜上所述，參互印證，被告所辯無贓物認
    識云云，不足採信；更且，被告在審理時已坦承本件收受贓
    物之犯行。事證已甚明確，被告犯行洵堪認定。
二、核被告所為，係犯刑法第三百四十九條第一項之收受贓物罪
    。被告有上揭事實欄記載之犯罪科刑及執行紀錄，有臺灣高
    等法院被告前案紀錄表附卷可考，其於受有期徒刑之執行完
    畢後，五年以內故意再犯有期徒刑以上之罪，為累犯，應依
    刑法第四十七條第一項之規定加重其刑。爰審酌被告犯罪之
    動機、目的、手段、所生危害、犯罪後態度等一切情狀，處
    如主文所示之刑，併諭知易科罰金之折算標準，以資懲儆。
    又被告犯罪後，中華民國九十六年罪犯減刑條例業已制定，
    經總統於九十六年七月四日公布，同月十六日生效施行，被
    告犯罪時間係在九十六年四月二十四日以前，所犯之罪核諸
    中華民國九十六年罪犯減刑條例第二條第一項、第三條等規
    定，合於減刑條件，依該條例第七條規定，應於裁判時減其
    宣告刑。
三、扣案鑰匙二支，係被告所有，且供犯罪所用之物，業經被告
    供承在卷，爰依刑法第三十八條第一項第二款宣告沒收。
據上論斷，應依刑事訴訟法第二百九十九條第一項前段，刑法第
四十七條第一項、第三百四十九條第一項、第四十一條第一項前
段，刑法施行法第一條之一，中華民國九十六年罪犯減刑條例第
二條第一項第三款、第七條、第三十八條第一項第二款，判決如
主文。
本案經檢察官林俊峰到庭執行職務。
中    華    民    國    97    年    4     月    9     日
                  刑事第八庭  法  官  潘  翠  雪
上列正本證明與原本無異。
如不服本判決，應於送達後十日內敘明上訴理由，向本院提出上
訴狀
                              書記官  江  文  彬
中    華    民    國    97    年    4     月    9     日
附錄本案論罪科刑法條全文：
中華民國刑法第349條
（普通贓物罪）
收受贓物者，處 3 年以下有期徒刑、拘役或 5 百元以下罰金。
搬運、寄藏、故買贓物或為牙保者，處5年以下有期徒刑、拘役
或科或併科1千元以下罰金。
因贓物變得之財物，以贓物論。


司法院資訊處製作；財團法人民間司法改革基金會備份。
